---
title: "Practica_4_r"
output: html_document
date: '2023-04-25'
---

#### 1. Supongamos que la función de densidad de X es

f (x) = { 3x para 0 ≤ x ≤ 1 0 en otro caso (a) Utilizando R calcular P (0,1 ≤ X ≤ 0,5).

```{r}
f = function(x) 3*x^2
integrate(f, lower = 0.1, upper = 0.5)$value

```

#### 2. Sea X una variable aleatoria uniforme en [a, b]. Hallar su funcion de distribución acumulada.

La función de distribución acumulada (FDA) de una variable aleatoria uniforme X en [a,b] es una función que asigna a cada número real t en el intervalo (-∞, ∞) la probabilidad de que X sea menor o igual a t. La función de distribución acumulada viene dada por:

F(t) = P(X \<= t) = { 0 si t \< a, (t-a)/(b-a) si a \<= t \< b, 1 si t \>= b }

Donde P(X \<= t) es la probabilidad de que X sea menor o igual a t. En este caso, como la variable aleatoria es uniforme, la probabilidad en cada punto es proporcional a la longitud del intervalo, y por lo tanto, la FDA es lineal en el intervalo [a,b].

```{r}

```

#### 3. Supongamos que la duración de un componente electrónico sigue una distribución exponencial con parametro λ = 1. Utilizando R: (a) Hallar la probabilidad de que la duracion sea menor a 2. (b) Hallar la probabilidad de que la duracion este entre 2 y 8. (c) Hallar t tal que la probabilidad de que la duracion sea mayor a t es 0.25.

```{r}
f = function(x) {exp(-x)}
#la probabilidad de la duracion menor a dos es 1 - la integral de mas de dos
y = integrate(f, lower = 2, upper = Inf)$value
1-y
```

```{r}
f = function(x) {exp(-x)}
#la probabilidad de la duracion menor a dos es 1 - la integral de mas de dos
proba_2_8 = integrate(f, lower = 2, upper = 8)$value
proba_2_8
```

```{r}
#La formula de la exponcial es: λe^(−λx) en el ejemplo λ es 1: 
#e^-x = 0.25
y = -log(0.25)
#crequeamos que la integrada en ese valor de 0.25: 
integrate(f,y,Inf)$value
```

#### 4. Sea T una variable aleatoria exponencial de parametro λ. Utilizando R, determinar en forma aproximada λ para que se cumpla P (T \< 1) = 0,05. F(T) = 1 - exp(-λ\*T)

Para resolver la ecuación P(T \< 1) = 0.05, podemos escribir:

0.05 = 1 - λ\*exp(-λ\*1)

λ\*exp(-λ\*1) = 0.95

-λ = log(0.95)

λ = -log(0.95)

```{r}
lambda = -log(0.95)
lambda
```

#### 5. El ingreso anual de los jefes de familia de una cierta ciudad se puede modelar con una distribucion exponencial con λ = 0,00001. Para clasificar a los hogares de esa ciudad se ha decidido dividir a la poblacion en 5 grupos igualmente numerosos: clase baja, clase media-baja, clase media, clase media-alta y clase alta de modo que el 20 % de la poblacion pertenezca a cada uno de ellos, es decir, el 20 % de los hogares con menores ingresos entran dentro de la clase baja, el segundo 20 % sera clasificado dentro de la clase media-baja, etc. Hallar los salarios que indican el salto de categorıa. Observacion: Los valores hallados representan los cuantiles 0.20, 0.40, 0.60 y 0.80 respectivamente.

F(x) = 1 - e\^(-λx)

F\^(-1)(p) = - ln(1-p) / λ F\^(-1)(0.20) = - ln(1-0.20) / 0.00001 = 22314.36

F\^(-1)(0.40) = - ln(1-0.40) / 0.00001 = 51082.56 F\^(-1)(0.60) = - ln(1-0.60) / 0.00001 = 91629.07

F\^(-1)(0.80) = - ln(1-0.80) / 0.00001 =160943.79

```{r}
# Definir los cuantiles
cuantiles <- c(0.20, 0.40, 0.60, 0.80)

# Definir parámetro lambda
lambda <- 0.00001

# Calcular los salarios que indican el salto de categoría
salarios <- qexp(cuantiles, rate=lambda)

# Imprimir los resultados
cat("Los salarios que indican el salto de categoría son:", salarios)

```

#### 6. Sea X una variable aleatoria normal con µ = 5 y σ = 10. Hallar con R:

(a) P (X \< 0), P (X \> 10), P (X ≥ 15).
(b) P (−20 \< X \< 15), P (−5 ≤ X ≤ 30).
(c) el valor de x tal que P (X \> x) = 0,05.
(d) el valor de x tal que P (X \< x) = 0,23.

```{r}
x = c(-30:50)
y = dnorm(x,5,10)
plot(x,y)
```

```{r}
#a
mu = 5
sigma = 10
P_X_menor_a_0 = pnorm(0, mu, sigma)
P_X_menor_a_0

P_X_mayor_10 = 1 - pnorm(10,mu,sigma)
P_X_mayor_10 

P_X_mayor_15 = 1 - pnorm(15,mu,sigma)
P_X_mayor_15
```

```{r}
#c
X = qnorm(0.05,mean = mu, sigma)
X 

#d
X = qnorm(0.23,mean = mu, sigma)
X 
```

```{r}
#para normalizar la curva a 0.1 x - mu / sigma 

```

#### 7. Sea T una variable aleatoria exponencial con parametro λ = 2

(a) **Sea X una variable aleatoria discreta definida del siguiente modo: X = 0 si 0 ≤ T \< 1 X = 1 si 1 ≤ T \< 2 X = 2 si T ≥ 2 Utilizando R hallar la funcion de frecuencia de X.**

    ## PREGUNTAAARRRRR

```{r}
# Establecer una semilla para reproducibilidad de los resultados
set.seed(1234)

# Generar valores aleatorios de T utilizando una distribución exponencial con λ = 2
T <- rexp(1000, 2)

# Definir X basado en los valores de T
X <- ifelse(T < 1, 0, ifelse(T < 2, 1, 2))

# Calcular la tabla de frecuencia de X
table(X)

```

(b) **Sea Y una variable aleatoria discreta definida del siguiente modo: Y = k si k ≤ T \< k + 1, k = 0, 1, 2 . . . Utilizando hallar la funcion de probabilidad de Y. ¿Le suena conocida la variable Y ?, ¿que ley tiene Y ?**

    ## PREGUNTARRRRRRR

```{r}

```

8.  La funcion de distribucion acumulada de Cauchy es F (x) = 1 2

-   1 π arctan (x), x ∈ R

(a) Graficar en para probar que efectivamente es una funcion de distribucion acumulada.
(b) Hallar x tal que P (X \> x) = 0,1.

```{r}
# Definir la ubicación y escala de la distribución
x0 <- 0
gamma <- 1

# Definir la función de distribución acumulada de la distribución de Cauchy
F <- function(x) {
  1/pi * atan((x-x0)/gamma) + 1/2
}

# Graficar la función en un rango de valores de x
curve(F, from = -10, to = 10, ylab = "P(X ≤ x)", xlab = "x")


```

## b: preguntarrrrr
