---
title: "Untitled"
output: html_document
date: '2023-05-07'
---

# Trabajo Practico Integrador

Modelo A

Plantear un modelo donde todas las v.a. para describir el vuelo sean independientes.

(a) Suponer que el vuelo de la mosca parte del centro de la mesa. Estudiar la distribucion de $\tau$ .
(b) Se parece a alguna de las que vimos? Cuales serian los parametros aproximadamente de esa distribucion?

```{r}

n_simulaciones <- 100000
radio_mesa <- 100 # cm
posicion_inicial <- c(0, 0) # Centro de la mesa
velocidad = 10 #cm / seg
contador_while = 0

#declaro la funcion
fuera_de_mesa <- function(posicion, radio) {
  return(sqrt(sum(posicion^2)) > radio)
}


# Realizar las simulaciones
tau <- numeric(n_simulaciones)
iteraciones_while <- numeric(n_simulaciones)


for (i in 1:n_simulaciones) {
  posicion <- posicion_inicial
  tiempo <- 0
  contador_while = 0
  #evaluando si estoy afuera o adentro de la mesa
  while (!fuera_de_mesa(posicion, radio_mesa)) {
    angulo <- runif(1, 0, 360)
    #cat("El angulo es",angulo, "\n")
    #velocidad <- abs(rnorm(1, mu_velocidad, sigma_velocidad))
    distancia <- runif(1, 10, 30) # cm
    tiempo_segmento <- distancia / velocidad
    posicion <- posicion + c(distancia * cos(angulo), distancia * sin(angulo))
    tiempo <- tiempo + tiempo_segmento
    #cat("El tiempo del segmento es", tiempo_segmento,"\n")
    #print('')
    contador_while = 1 + contador_while
  }
 
  tau[i] <- tiempo
  #cat("El tiempo es",tiempo,"\n")
  #cat("El tau es",tau[i],"\n")
    #print('')
}

# mean_tau <- mean(tau)
# median_tau <- median(tau)
# sd_tau <- sd(tau)
# quantiles_tau <- quantile(tau)

hist(tau[tau<150], main = "Histograma de Tau", xlab = "Tiempo (segundos)", ylab = "Frecuencia", col = "lightblue", border = "black", breaks = 100)


# cat("Media de Tau:", mean_tau, "\n")
# 
# cat("Mediana de Tau:", median_tau, "\n")
# 
# cat("Desviación estándar de Tau:", sd_tau, "\n")
# 
# cat("Cuartiles de Tau:", quantiles_tau, "\n")

```

b\. Idem (a) pero ahora suponer que la mosca comienza su vuelo en otra posicion ja determinada

por usted (que no es el centro de la mesa).

```{r}

# Parámetros
n_simulaciones <- 10000
radio_mesa <- 10
posicion_inicial <- c(3, 3)  # Posición inicial (x0, y0)
velocidad <- 2
max_angulo_cambio <- pi / 6  # Máximo cambio de ángulo en cada segmento de vuelo
longitud_segmento <- 0.5  # Longitud de cada segmento de vuelo

# Función para simular un segmento de vuelo
simular_segmento_vuelo <- function(posicion, direccion, velocidad, longitud) {
  x <- posicion[1] + longitud * cos(direccion)
  y <- posicion[2] + longitud * sin(direccion)
  tiempo <- longitud / velocidad
  return(list(posicion = c(x, y), tiempo = tiempo))
}

# Función para simular el tiempo que tarda la mosca en escapar de la mesa
simular_tiempo_escape <- function(n, posicion, radio, max_angulo, longitud) {
  tiempos_escape <- numeric(n)
  
  for (i in 1:n) {
    posicion_actual <- posicion
    tiempo_total <- 0
    direccion <- runif(1, 0, 2 * pi)
    velocidad <- rnorm(1, mu, sigma)
    
    while (sqrt(sum((posicion_actual)^2)) < radio) {
      # Simular un segmento de vuelo
      vuelo <- simular_segmento_vuelo(posicion_actual, direccion, velocidad, longitud)
      posicion_actual <- vuelo$posicion
      tiempo_total <- tiempo_total + vuelo$tiempo
      
      # Cambiar la dirección aleatoriamente
      cambio_direccion <- runif(1, -max_angulo, max_angulo)
      direccion <- direccion + cambio_direccion
    }
    
    tiempos_escape[i] <- tiempo_total
  }
  
  return(tiempos_escape)
}

# Simular n tiempos de escape
tiempos_escape <- simular_tiempo_escape(n_simulaciones, posicion_inicial, radio_mesa, mu_velocidad, sigma_velocidad, max_angulo_cambio, longitud_segmento)

# Calcular estadísticas descriptivas
media_tiempo_escape <- mean(tiempos_escape)
sd_tiempo_escape <- sd(tiempos_escape)

cat("Media del tiempo de escape:", media_tiempo_escape, "\n")
cat("Desviación estándar del tiempo de escape:", sd_tiempo_escape, "\n")

# Visualizar histograma de los tiempos de escape
hist(tiempos_escape, main = "Histograma de tiempos de escape", xlab = "Tiempo de escape", col = "lightblue", border = "black")

```

c\. Estimar la esperanza de $\tau$ para 10 posiciones iniciales del vuelo distintas. Cada una de estas 10 posiciones elegidas se encuentra descripta, entre otras cosas, por la distancia al centro de la mesa. Graficar la estimacion de la esperanza de $\tau$ en funcion de la distancia que hay de la posicion inicial al centro de la mesa.

```{r}
armar el for, tomar las 
```

PREGUNTAS A DANI:

A y B ) \> Cuales seran los parametros aproximadamente de

esa distribucion? LAS VELOCIDADES SON NEGATIVAS, COMO LO PODEMOS SOLUCIONAR. Absoluto esta bien? deberia ser gamma? se puede truncar la normal?
