---
title: "Practica_2 Reglas de asociacion"
output: html_document
date: '2023-03-30'
---

\## Reglas de Asociación. \### 1. Cargar los datos "datos_groceries.csv" y observar cómo vienen lo datos. ¿Qué representa la variable id_compra?

```{r}

datos = read.csv("datos_groceries.csv")
datos
```

#### a) ¿Cuántas compras tiene la base?

```{r}
compras_len = count(datos,id_compra)
compras_len


```

#### b) ¿Cuántas productos distintos se vendieron?

```{r}
item_dist = count(datos,item)
#item_dist = sort(item_dist$item, item_dist$n, decreasing = FALSE)
item_dist


```

### c) Calcule el soporte de cada ítem.

```{r}
# Contar la frecuencia de cada producto en el dataframe
frecuencia_productos <- table(datos$item)

# Mostrar la frecuencia de cada producto
frecuencia_productos

# Contar el número total de compras en el dataframe
n_compras <- length(unique(datos$id_compra))

# Calcular el soporte de cada producto
soporte_productos <- frecuencia_productos / n_compras

# Mostrar el soporte de cada producto
soporte_productos

```

### d) Calcule el soporte de {whole milk, yogurt}.

```{r}

#class(frecuencia_productos)
#datos

# Calcular el soporte de {whole milk, yogurt}
soporte_wm_yogurt <- nrow(subset(datos, item == "whole milk" & id_compra %in% subset(datos, item == "yogurt")$id_compra)) 

# Mostrar el soporte de {whole milk, yogurt}
soporte_wm_yogurt


```

### Utilizando la librery arules calcule las reglas de asociación que tengan un soporte mayor a 0.005 y un confianza mayor a 0.7.

```{r}




```

#### a) ¿Cuántas reglas obtuvo?

```{r}
```

#### b) Seleccione las reglas que tengan del lado izquierdo "tropical fruit" y "yogurt". Hint: Utilice el comando subset(reglas,subset=lhs...)

```{r}
```
