---
title: "Practica_6"
output: html_document
date: '2023-05-04'
---

```{r}

```

```{r cars}
summary(cars)
```

## 1. Mostrar el Teorema Central del limite utilizando R aprox. Suponga que las variables

X1;X2; : : : ; tienen una ley:

a)  Uniforme[0,1]

b)  Normal[10,1]

c)  Exponencial[1]

d)  Cauchy ¿Que pasa en este caso?

```{r}
# Simular variables aleatorias de distribución uniforme
#x <- runif(10000, 0, 1)

# Calcular la suma acumulada
#y <- cumsum(x)

# Visualizar la distribución de las sumas
#hist(y, breaks = 1000, probability = TRUE, main = "Distribución de la suma de variables uniformes")
#curve(dnorm(x, mean = mean(y), sd = sd(y)), add = TRUE, col = "red")


promedios_uniforme = vector()
n = 300
i=0
for(i in i:n){
  promedios[i] = mean(runif(100,0,1))
}

hist(promedios)
```

```{r}
promedios_normal = vector()
n = 300
i=0
for(i in i:n){
  promedios_normal[i] = mean(rnorm(22,10,1))
}
hist(promedios_normal)
```

```{r}
# Simular variables aleatorias de distribución normal
x <- rnorm(10000, 10, 1)

# Calcular la suma acumulada
y <- cumsum(x)

# Visualizar la distribución de las sumas
hist(y, breaks = 1000, probability = TRUE, main = "Distribución de la suma de variables normales")
curve(dnorm(x, mean = mean(y), sd = sd(y)), add = TRUE, col = "red")

```

```{r}
# Simular variables aleatorias de distribución exponencial
x <- rexp(10000, 1)

# Calcular la suma acumulada
y <- cumsum(x)

# Visualizar la distribución de las sumas
hist(y, breaks = 30, probability = TRUE, main = "Distribución de la suma de variables exponenciales")
curve(dnorm(x, mean = mean(y), sd = sd(y)), add = TRUE, col = "red")

```

```{r}
x <- rcauchy(10000, 0, 1)
hist(x, breaks = 10, probability = TRUE, main = "Distribución de variables aleatorias de Cauchy")

```

4\. Estime el valor de $\pi$ sabiendo que el $\pi$ area de una circulo de radio 1 es $\pi$.

```{r}

```

5.  Se tiran 5 dados. La probabilidad de que sacar generala servida (o sea los 5 dados con el mismo numero) es 1/1296. Utilizando R aprox muestre que el resultado es correcto. Cuantas veces va a tirar los 5 dados para tener un error en la estimacion de la probabilidad de sacar generala menor al 10 %? Haga un grafico mostrando la convergencia.

```{r}
# Función para simular el lanzamiento de 5 dados y contar cuántas veces obtenemos generala servida
simular_generala <- function(n) {
  # Generar 5 números aleatorios entre 1 y 6
  dados <- sample(1:6, 5, replace = TRUE)
  # Contar cuántas veces aparece el número más repetido
  ifelse(max(table(dados)) == 5, 1, 0)
}

# Estimar la probabilidad de obtener generala servida lanzando los 5 dados 100000 veces
set.seed(123)
n_simulaciones <- 100000
resultados <- replicate(n_simulaciones, simular_generala(5))
prob_estimada <- mean(resultados)
error_estandar <- sqrt(prob_estimada * (1 - prob_estimada) / n_simulaciones)
cat("La probabilidad estimada de obtener generala servida es", prob_estimada, "con un error estándar de", error_estandar, "\n")

```

```{r}
# Función para estimar la probabilidad de obtener generala servida con un error menor al 10%
estimar_probabilidad <- function(error_maximo) {
  prob_estimada <- 0
  n_lanzamientos <- 0
  error_estandar <- Inf
  while (error_estandar > error_maximo) {
    # Lanzar los 5 dados y contar cuántas veces obtenemos generala servida
    resultados <- replicate(1000, simular_generala(5))
    prob_estimada <- mean(resultados)
    error_estandar <- sqrt(prob_estimada * (1 - prob_estimada) / length(resultados))
    n_lanzamientos <- n_lanzamientos + length(resultados)
  }
  return(list(prob_estimada = prob_estimada, error_estandar = error_estandar, n_lanzamientos = n_lanzamientos))
}

# Estimar la probabilidad de obtener generala servida con un error menor al 10%
set.seed(123)
resultado <- estimar_probabilidad(0.1)
cat("Se necesitan", resultado$n_lanzamientos, "lanzamientos de los 5 dados para que el error en la estimación sea menor al 10%\n")
cat("La probabilidad estimada es", resultado$prob_estimada, "con un error estándar de", resultado$error_estandar, "\n")

# Graficar la convergencia de la estimación de la probabilidad
set.seed(123)
n_simulaciones <- seq(1000, 100000, by = 1000)
probabilidades <- numeric(length(n_simulaciones))
for (i in seq_along(n_simulaciones)) {
  resultados <- replicate(n_simulaciones[i], simular_generala(5))
  probabilidades[i] <- mean(resultados)
}

```

```{r}
plot(n_simulaciones, probabilidades, type = "l", xlab = "Número de lanz

```

```{r}

```
